臺灣高雄地方法院民事裁定
108年度消債清字第66號
聲  請  人  陳青萍  
0000000000000000

0000000000000000

0000000000000000

上列當事人因消費者債務清理事件聲請清算，本院裁定如下：
    主  文
聲請人陳青萍自中華民國一百零八年十一月二十六日下午四時起
開始清算程序。
命司法事務官進行本件清算程序。
    理  由
一、聲請意旨略以：伊無力清償債務，曾依消費者債務清理條例
    向匯豐（台灣）商業銀行提出前置協商但不成立，爰於民國
    108年4月8日聲請清算等語。
二、按債務人不能清償債務或有不能清償之虞者，得依本條例所
    定更生或清算程序，清理其債務；債務人對於金融機構負債
    務者，在聲請更生或清算前，應向最大債權金融機構請求協
    商債務清償方案，或向其住、居所地之法院或鄉、鎮、市、
    區調解委員會聲請債務清理之調解；自債務人提出協商請求
    之翌日起逾30日不開始協商，或自開始協商之翌日起逾90日
    協商不成立，債務人得逕向法院聲請更生或清算；債務人於
    法院裁定開始更生程序或許可和解或宣告破產前，得向法院
    聲請清算；法院開始清算程序之裁定，應載明其年、月、日
    、時，並即時發生效力；法院裁定開始更生或清算程序後，
    得命司法事務官進行更生或清算程序；必要時，得選任律師
    、會計師或其他適當之自然人或法人1人為監督人或管理人
    ，消費者債務清理條例（下稱消債條例）第3條、第151條第
    1項、第153條、第80條前段、第83條第1項、第16條第1項分
    別定有明文。
三、經查：
  ㈠聲請人曾向匯豐（台灣）商業銀行提出前置協商但不成立乙
    情，業經本院核閱前置協商不成立通知書（卷第14頁）無訛
    。
  ㈡次查，聲請人於106年及107年度申報所得均為新臺幣（下同
    ）0元，惟其自陳聲請清算前2年內有薪資所得共504,000元
    ，名下無財產，勞工保險投保於高雄市葷食食品製作職業工
    會，有三商美邦人壽保單解約金321元及國泰人壽保單解約
    金21,890元，另有1張國泰人壽保單號碼0000000000之保單
    ，原要保人為聲請人，甫於108年8月22日變更為陳亭妤，並
    於同年月23日解約領取10,330元。又聲請人自106年4月起於
    「陽辰餐飲店」擔任早餐時段之助理人員，據其自行提出之
    薪資明細表（蓋有「陽辰餐飲店」章及「呂明憲」章）所載
    ，106年4月至同年12月共領取176,215元、107年度共領取26
    2,220元、108年1月至4月共領取91,325元，未領取社會補助
    ，其成年子女未給付扶養費等情，此有債權人清冊（卷第5
    至6頁）、戶籍謄本（卷第7頁）、財團法人金融聯合徵信中
    心前置協商專用債權人清冊（卷第9至10頁）、信用報告（
    卷第12頁）、勞工保險被保險人投保資料表（卷第15頁）、
    財政部高雄國稅局106年及107年度綜合所得稅各類所得資料
    清單及總歸戶財產查詢清單（卷第16至17頁、第47頁）、財
    產及收入狀況說明書（卷第33至34頁）、在職證明書（卷第
    35頁）、商業保險投保資料查詢結果表（卷第46頁）、薪資
    明細表（卷第48頁）、三商美邦人壽保險股份有限公司函（
    卷第72頁）、高雄市政府社會局社會福利資訊料查詢表（卷
    第74至76頁）、國泰人壽保險股份有限公司函（卷第77至78
    頁）等在卷可參。則在查無聲請人有其他收入來源之情形下
    ，佐以其現年50歲，106、107年度均無申報所得紀錄，如以
    其提出之上開薪資明細表計算，106年度、107年度及108年
    度前4個月平均每月所得分別為19,579元、21,852元、22,83
    1元（計算式：176,215÷9＝19,579；262,220÷12＝21,852；91
    ,325÷4＝22,831，本件均係採四捨五入計算），本院認以今
    年度前4個月之每月收入計算平均月收入應能反映其現收入
    水準，而以22,831元為核算其現在償債能力之基礎，堪認妥
    適。
  ㈢關於聲請人個人日常必要支出部分，聲請人陳稱與配偶居住
    於公公陳嘉再名下房屋，每月房租10,000元與配偶共同分攤
    ，並提出房屋租賃契約書（卷第36至40頁，出租人為陳嘉再
    ）及陳嘉再出具收款證明書（卷第49頁）為證。按債務人必
    要生活費用，以最近一年衛生福利部或直轄市政府所公告當
    地區每人每月最低生活費一點二倍定之，消債條例第64條之
    2第1項定有明文。本院參酌衛福部社會司所公告108年度高
    雄市最低生活費標準為13,099元，則聲請人每月生活所必需
    除有特殊情形並有證據證明者外，自宜以此數額之1.2倍即1
    5,719元為度，始得認係必要支出。又上開最低生活費用之
    標準，係照當地最近1年平均每人消費支出60％，依其基準之
    家庭收支調查報告調查表格式所示有關經常性支出之調查項
    目，其原即包括利息支出、食品、衣著、房租及水費、電費
    、醫療保健、交通、娛樂、教育等基本生活需求。本院認在
    聲請人未能立證證明其有其他特殊需求之情形下，其個人必
    要生活費用即應以此為限度。
四、綜上所述，以聲請人現每月收入22,831元為其償債能力基準
    ，扣除個人必要生活費15,719元後，餘7,112元，而聲請人
    目前負債總額為4,056,991元（參債權人清冊），扣除保險
    解約金計32,541元，以聲請人每月所餘按月攤還結果，需約
    47年【計算式：（4,056,991－32,541）÷7,112÷12＝47.2】始
    能清償完畢，堪認聲請人確有不能清償債務之情事，則聲請
    人向本院聲請清算，應予准許，爰命司法事務官進行本件清
    算程序。
五、依消債條例第11條第1項、第83條第1項、第16條第1項，裁
    定如主文。
中　　華　　民　　國　　108 　年　　11　　月　　26　　日
                  民事庭　法　　官　賴寶合
以上正本係照原本作成。
本裁定不得抗告。
中　　華　　民　　國　　108 　年　　11　　月　　26　　日
                          書記官  胡美儀